# 求助陈版主-关于结构化主体定义

提问人：linchen618 时间：2019-04-17 17:07:09
陈版好：关于结构化主体有问题想请您解答
根据准则内容，结构化主体的特征之一是通过向投资者发行不同等级的证券（如分级产品）等金融工具进行融资，不同等级的证券，信用风险及其他风险的集中程度也不同。
可否反向理解为若该项金融工具不属于分级类产品，则不应当定义为结构化主体。
假设某资管公司，以管理人身份设立了一项集合资管计划且该公司也投入一定资金到该计划中，但该产品并未分级，该产品是否应作为此资管公司的结构化主体来考虑合并的问题？。

回答人：chenyiwei
资管产品的内部分级与否，不是其构成结构化主体的决定性判断标准。判断结构化主体的最主要标准是其定义，即 “在确定其控制方时没有将表决权或类似权利作为决定因素而设计的主体”。是否分级，以及所采用的组织结构和法律形式（公司、合伙、契约型基金、资管计划、信托等）也不影响是否构成结构化主体的判断。